最高法院刑事判決            一○○年度台上字第五○一○號
上  訴  人   陳再興
選任辯護人  賴鴻鳴律師
            黃俊達律師
            蘇文斌律師
上列上訴人因違反槍砲彈藥刀械管制條例案件，不服台灣高等法
院台南分院中華民國一○○年七月十三日第二審判決（一○○年
度上訴字第五三二號，起訴案號：台灣雲林地方法院檢察署九十
九年度偵字第五五五二號），提起上訴，本院判決如下：
    主  文
上訴駁回。
    理  由
按刑事訴訟法第三百七十七條規定，上訴於第三審法院，非以判
決違背法令為理由，不得為之。是提起第三審上訴，應以原判決
違背法令為理由，係屬法定要件。如果上訴理由書狀並未依據卷
內訴訟資料，具體指摘原判決不適用何種法則或如何適用不當，
或所指摘原判決違法情事，顯與法律規定得為第三審上訴理由之
違法情形，不相適合時，均應認其上訴為違背法律上之程式，予
以駁回。本件原判決維持第一審依想像競合犯關係，從一重論處
上訴人陳再興犯非法持有可發射子彈具殺傷力之槍枝罪刑之判決
，駁回其在第二審之上訴。已詳敘認定犯罪事實之依據及憑以認
定之理由。並對如何認定：上訴人否認犯罪之辯詞，不足採取；
扣案之改造霰彈槍一把與霰彈一顆，經送內政部警政署刑事警察
局鑑定結果，改造霰彈槍一把，可供擊發適用之子彈，認具殺傷
力，霰彈一顆係制式霰彈，經試射可擊發，亦認具殺傷力，該項
鑑定可以採取；另未扣案之制式霰彈一顆，應認亦具殺傷力；上
訴人在遭搜索時，雖向警方交出扣案槍枝，但與刑法第六十二條
自首得減輕其刑之規定不符；皆依據卷內資料予以指駁及說明。
從形式上觀察，原判決並無違背法令之情形存在。又原判決事實
認定本案槍、彈係綽號「黑仔」者持交上訴人用以抵償賭債等情
，與理由說明上訴人出借扣案槍、彈予陳威任，顯有處分權，所
供「黑仔」只寄放槍、彈，會來拿回云云，不足採取，尚無矛盾
。又上訴人之原審辯護人雖於原審審判期日前具狀聲請就扣案霰
彈槍再囑託鑑定，但經原審向內政部警政署刑事警察局函查，並
於審判期日調查證據後，詢問有何證據請求調查時，上訴人及其
辯護人均答稱：沒有（見原審卷第四三頁反面），是原審未再囑
託鑑定，要難謂有應於審判期日調查之證據未予調查之違法。上
訴意旨未依卷內證據資料，具體指摘原判決如何違背法令，置原
判決之明白論敘於不顧，仍執陳詞再為事實上之爭辯，並就屬於
原審採證認事職權之行使，徒憑己見，任意指摘，難謂已符合首
揭法定上訴要件。其上訴違背法律上之程式，應予駁回。
據上論結，應依刑事訴訟法第三百九十五條前段，判決如主文。
中    華    民    國  一○○  年    九    月   十五   日
                      最高法院刑事第十一庭
                          審判長法官  陳  世  淙  
                                法官  陳  東  誥  
                                法官  何  菁  莪  
                                法官  施  俊  堯  
                                法官  洪  曉  能  
本件正本證明與原本無異
                                      書  記  官  
中    華    民    國  一○○  年    九    月   十九   日
                                                     Ｍ